宣示判決筆錄
原      告  臺灣土地銀行股份有限公司

法定代理人  何英明  
訴訟代理人  郭孟軒  
被      告  梁芸甄  

上列當事人間110年度中小字第3790號請求返還借款事件，於中
華民國110 年11月12日上午10時整在臺灣臺中地方法院臺中簡易
庭宣示判決，出席職員如下：
    法      官  林筱涵
    書  記  官  張峻偉
朗讀案由。
法官朗讀主文宣示判決如下：
    主      文
被告應給付原告新臺幣捌萬零伍佰捌拾壹元，及自民國一一○年
六月二日起至清償日止，按週年利率百分之一點八四五計算之利
息，暨自民國一一○年七月三日起至清償日止，逾期在六個月以
內者，按上開利率百分之十，逾期超過六個月部分，按上開利率
百分之二十計算之違約金。
訴訟費用新臺幣壹仟元由被告負擔。
本判決得假執行。 
    事實及理由之要領
一、原告主張：被告於民國109年5月27日向原告借款新臺幣（下
    同）100,000元，約定借款期限自109年6 月2 日起至112年6
    月2 日止，被告應自撥款日起前6 個月按月清償利息，自第
    7 個月起改依年金法，按月平均攤還本息，利息由勞動部依
    嚴重性特殊傳染性肺炎勞工紓困貸款相關規定補貼1 年，故
    被告應自撥款日第7 個月起至第12個月依前開約定攤還本金
    ，第13個月起至第36個月攤還本金及利息。如被告未依約攤
    還本息，即喪失期限利益，債務視為全部到期，另加計本金
    自到期日起，逾期六個月以內者，按上開利率之百分之10；
    逾期超過6 個月部分，按上開利率之百分之20計算之違約金
    。又被告積欠本金達3 個月，勞動部即停止補貼利息，應由
    被告支付利息。詎被告自110年6 月2 日起未依約清償本息
    ，尚欠本金80,581元。為此，爰依消費借貸之法律關係，提
    起本件訴訟，並聲明如主文第1 項所示。
二、上開原告主張之事實，業據其提出借據、放款主檔明細、催
    收紀錄卡、掛號回執查詢、歷史交易明細、客戶往來明細為
    證。被告已於相當時期受合法之通知，而於言詞辯論期日不
    到場，亦未提出準備書狀爭執，依民事訴訟法第436 條之23
    準用第436條第2 項適用第280條第3 項、第1 項之規定，視
    同自認。從而，原告依消費借貸之法律關係，請求被告給付
    如主文第1 項所示之金額，為有理由，應予准許。
三、訴訟費用負擔及假執行宣告之依據：民事訴訟法第78條、第
    436 條之19第1 項、第436 條之20。
　
民事訴訟法第436 條之24第2 項：
對於本判決之上訴，非以違背法令為理由，不得為之。
如對本判決上訴，須於判決送達後20日內向本院提出上訴狀，並
須表明原判決所違背之法令及其具體內容與依訴訟資料可認為原
判決有違背法令之具體事實之上訴理由（均須按他造當事人之人
數附繕本）
中　　華　　民　　國　　110 　年　　11　　月　　12　　日
                  臺灣臺中地方法院臺中簡易庭
                                  法  官  林筱涵
                                  書記官  張峻偉
以上正本證明與原本無異。
中　　華　　民　　國　　110 　年　　11　　月　　12　　日
                                  書記官  張峻偉